【裁判字號】    97,裁,3508
【裁判日期】    970710
【裁判案由】    工商登記
【裁判全文】
最  高  行  政  法  院  裁  定
                                      97年度裁字第3508號
上  訴  人  甲○○○○○○○○
訴訟代理人  邱群傑  律師
被 上訴 人  臺北縣政府
代  表  人  乙○○
上列當事人間工商登記事件，上訴人對於中華民國97年2月29日
臺北高等行政法院96年度訴字第1900號判決，提起上訴，本院裁
定如下：
    主  文
上訴駁回。
上訴審訴訟費用由上訴人負擔。
    理  由
一、按對於高等行政法院判決之上訴，非以其違背法令為理由，
    不得為之，行政訴訟法第242條定有明文。依同法第243條第
    1項規定，判決不適用法規或適用不當者，為違背法令；而
    判決有同條第2項所列各款情形之一者，為當然違背法令。
    是當事人對於高等行政法院判決上訴，如依行政訴訟法第24
    3條第1項規定，以高等行政法院判決有不適用法規或適用不
    當為理由時，其上訴狀或理由書應有具體之指摘，並揭示該
    法規之條項或其內容；若係成文法以外之法則，應揭示該法
    則之旨趣；倘為司法院解釋或本院之判例，則應揭示該判解
    之字號或其內容。如以行政訴訟法第243條第2項所列各款情
    形為理由時，其上訴狀或理由書，應揭示合於該條項各款之
    事實。上訴狀或理由書如未依此項方法表明者，即難認為已
    對高等行政法院判決之違背法令有具體之指摘，其上訴自難
    認為合法。
二、上訴人於民國95年6月29日向被上訴人申請「宏勝遊樂場」
    營業項目（增加電子遊戲場）及負責人變更登記，被上訴人
    以上訴人所檢附由被上訴人所屬工務局核發90汐變使字第13
    1號變更使用執照，其用途為「室內機械遊樂場」，依「建
    築物使用類組及變更使用辦法」所列舉之使用項目屬D1類組
    ，核與申請作為「電子遊戲場」（B1類組）使用用途不符，
    逕予駁回。上訴人不服提出訴願，經濟部95年12月28日經訴
    字第09506186000號訴願決定書以被上訴人未依商業登記法
    第21條規定，踐行通知上訴人補正之程序即逕為否准之處分
    等由，將該否准處分撤銷。嗣被上訴人於96年1月30日以電
    話通知上訴人，請其檢附用途相符之使用執照2份，並指定
    補正期限為96年2月6日，惟上訴人並未依限補正。被上訴人
    乃以96年2月9日北府建登字第0963012847號營利事業登記審
    查通知書駁回上訴人之申請。上訴人不服，循序提起本件行
    政訴訟。案經原審將被上訴人否准上訴人辦理負責人變更登
    記部分撤銷、並命被上訴人應准予辦理負責人變更登記，其
    餘之訴則予以駁回。上訴人猶不服，對原判決不利於其部分
    提起本件上訴。上訴人對於高等行政法院該部分判決上訴，
    雖以該判決違背法令為由，惟核其上訴理由，無非係以其一
    己對法律規定之誤解，任意指摘原審駁斥其主張之理由為不
    當，並就原審已論斷者，泛言未論斷，而未具體表明原判決
    所適用之法規確有如何違背法令之處，或有如何違背司法院
    解釋及本院判例，及有如何合於行政訴訟法第243條第2項所
    列各款之情形，難認為已對原判決之違背法令有具體之指摘
    。依首揭說明，其上訴自不合法，應予駁回。
三、據上論結，本件上訴為不合法，依行政訴訟法第249條第1項
    前段、第104條、民事訴訟法第95條、第78條，裁定如主文
    。
中    華    民    國    97    年    7     月    10    日
                    最高行政法院第二庭
                        審判長法官  高  啟  燦
                              法官  劉  介  中
                              法官  黃  合  文
                              法官  廖  宏  明
                              法官  楊  惠  欽
以  上  正  本  證  明  與  原  本  無  異
中    華    民    國    97    年    7     月    10    日
                              書記官  彭  秀  玲


司法院資訊處製作；財團法人民間司法改革基金會備份。
